臺灣臺南地方法院刑事判決
111年度交易字第923號
公  訴  人  臺灣臺南地方檢察署檢察官
被      告  吳宗益


上列被告因公共危險案件，經檢察官提起公訴（111年度偵字第1
2480號、111年度偵字第13791號），被告就被訴事實為有罪之陳
述，本院裁定進行簡式審判程序，判決如下：
    主  文
吳宗益駕駛動力交通工具而吐氣所含酒精濃度達每公升零點二五
毫克以上，處有期徒刑捌月；又駕駛動力交通工具而吐氣所含酒
精濃度達每公升零點二五毫克以上，處有期徒刑柒月。應執行有
期徒刑拾月。
    事實及理由
一、本件除應於證據欄補充：「被告吳宗益於本院審理時之自白
    」外，其餘之犯罪事實及證據均引用本件起訴書之記載（如
    附件）。
二、核被告就犯罪事實一（一）（二）所為，均係犯刑法第185
    條之3第1項第1款之駕駛動力交通工具而吐氣所含酒精濃度
    達每公升0.25毫克以上之罪。被告所犯上開2罪，犯意有別
    ，行為殊異，應予分論併罰。
三、爰審酌被告雖主張其需照顧年邁雙親，其目前在精神科、酒
    癮戒治門診進行治療，其本案當時因與前妻問題想不開而飲
    酒，希望不要入監執行等語，惟被告前因兩次酒醉駕車之公
    共危險犯行，前經法院判處有期徒刑2月、3月確定，且經法
    院裁定應執行有期徒刑5月確定，並於民國111年3月1日易科
    罰金執行完畢，復因第三次酒醉駕車之公共危險犯行，經法
    院判處有期徒刑4月確定，本案係屬第四、五次酒醉駕車之
    公共危險犯行，且與前開易科罰金執行完畢日期相隔非遠，
    顯未因刑之執行而有所警惕，其中如犯罪事實一（一）尚發
    生自撞事故，顯見其除漠視自己安危，尤枉顧法律禁止規範
    與公眾道路通行之安全，對交通往來顯已造成高度危險，被
    告若謂尚需照料雙親，更應謹慎行事，念及自身及大眾行車
    之安全，以及過往觸犯刑罰之教訓，縱有情緒及酒精成癮問
    題而有被告所稱飲酒之情形，仍應於飲酒後不再有酒醉駕車
    之情形，而非於再犯酒醉駕車犯行之後，再以前開事由請求
    從輕量刑，故本院仍認被告所為實不宜予以輕縱，若不量處
    適當之刑，恐不足以促使其心生警惕而避免再犯，復參酌被
    告於本院審理時坦承犯行，罹患雙相情緒障礙症及酒精依賴
　　，及其係五專畢業、目前從事鐵工工作、離婚之智識程度、
    生活狀況等一切情狀，分別量處如主文所示之刑。又本院審
    酌被告所犯均係相同類型之罪，其犯罪時間相近、行為動機
    相似，責任非難之重複程度較高，兼衡被告違反之嚴重性及
    所犯數罪整體非難評價，定其應執行刑如主文所示。
據上論斷，應依刑事訴訟法第273條之1第1項、第299條第1項前
段、第310條之2、第454條第2項，判決如主文。
本案經檢察官王鈺玟偵查起訴、檢察官莊士嶔到庭執行職務
中　　華　　民　　國　　111 　年　　8 　　月　　31　　日
　　　　　　　　　刑事第十五庭  法　官　莊政達
以上正本證明與原本無異。
如不服本判決應於收受本判決後20日內向本院提出上訴書狀，並
應敘述具體理由。其未敘述上訴理由者，應於上訴期間屆滿後20
日內向本院補提理由書狀（均須按他造當事人之人數附繕本）「
切勿逕送上級法院」。 
  　　　　　　　　　　　　　　　書記官　歐慧琪
中　　華　　民　　國　　111 　年　　8 　　月　　31　　日
附錄本案論罪科刑法條：
中華民國刑法第185條之3
駕駛動力交通工具而有下列情形之一者，處3年以下有期徒刑，
得併科30萬元以下罰金：
一、吐氣所含酒精濃度達每公升零點二五毫克或血液中酒精濃度
    達百分之零點零五以上。
二、有前款以外之其他情事足認服用酒類或其他相類之物，致不
    能安全駕駛。
三、服用毒品、麻醉藥品或其他相類之物，致不能安全駕駛。
因而致人於死者，處3年以上10年以下有期徒刑，得併科2百萬元
以下罰金；致重傷者，處1年以上7年以下有期徒刑，得併科1百
萬元以下罰金。
曾犯本條或陸海空軍刑法第54條之罪，經有罪判決確定或經緩起
訴處分確定，於十年內再犯第1項之罪因而致人於死者，處無期
徒刑或5年以上有期徒刑，得併科3百萬元以下罰金；致重傷者，
處3年以上10年以下有期徒刑，得併科2百萬元以下罰金。

【附件】
臺灣臺南地方檢察署檢察官起訴書
                                    111年度偵字第12480號
                                    111年度偵字第13791號
　　被　　　告　吳宗益　男　00歲（民國00年0月0日生）
　　　　　　　　　　　　住○○市○區○○街000巷00號
　　　　　　　　　　　　國民身分證統一編號：Z000000000號
上列被告因公共危險案件，已經偵查終結，認應提起公訴，茲將
犯罪事實及證據並所犯法條分敘如下：
　　　　犯罪事實
一、吳宗益前因不能安全駕駛之公共危險案件，經臺灣臺南地方
    法院以110年度交簡字第3035號判決有期徒刑2月確定，又因
    不能安全駕駛之公共危險案件，經同法院以110年度交簡字
    第1135號判決有期徒刑3月確定，上開2罪定應執行有期徒刑
    5月，於民國111年3月1日易科罰金執行完畢，後又因不能安
    全駕駛之公共危險案件，經臺灣臺東地方法院以111年度東
    交簡字第30號判決有期徒刑4月確定。詎吳宗益仍不知悔改
    ，(一)自111年4月23日凌晨1時起至同日凌晨2時許止，在臺
    南市○區○○街000巷00號住處內飲用威士忌酒，明知飲酒後已
    達不得駕駛動力交通工具之程度，仍基於酒後駕駛動力交通
    工具之犯意，於同日中午騎乘電動自行車上路，嗣於同日下
    午2時37分許，在臺南市○區○○街00巷000號前，因酒後操控
    動力交通工具之能力減弱而自撞停放在路旁之車牌號碼0000
    -00號自用小客車，警獲報到場處理，並於同日下午3時17分
    許，測得吳宗益吐氣所含酒精濃度達每公升0.77毫克；(二)
    自111年5月23日晚上10時起至同日晚上11時許止，在臺南市
    ○區○○街000巷00號住處內飲用啤酒，明知飲酒後已達不得駕
    駛動力交通工具之程度，仍基於酒後駕駛動力交通工具之犯
    意，於翌(24)日上午9時許，騎乘車牌號碼000-000號普通重
    型機車上路，嗣於111年5月24日上午9時10分許，在臺南市
    北區中華北路一段與大興街口為警攔查，並於同日上午9時2
    3分許，測得吳宗益呼氣中所含酒精濃度達每公升0.40毫克
    。。
二、案經臺南市政府警察局第五分局、刑事警察大隊報告偵辦。
　　　　證據並所犯法條
一、上揭犯罪事實，業據被告吳宗益於警詢及本署偵訊中坦承不
    諱，上開犯罪事實一部分，核與證人黃國展於警詢中之證述
    相符，復有臺南市政府警察局道路交通事故當事人酒精測定
    紀錄表、臺南市政府警察局舉發違反道路交通管理事件通知
    單、道路交通事故現場圖、道路交通事故調查報告表(一)(
    二)、疑似道路交通事故肇事逃逸追查表、公共危險案監視
    器畫面、道路交通事故照片在卷可稽；犯罪事實二部分，復
    有臺南市政府警察局保安警察大隊南區特殊任務編組刑案當
    事人酒精測定紀錄表及臺南市政府警察局舉發違反道路交通
    管理事件通知單在卷可參，被告犯嫌均堪以認定。
二、核被告所為，均係犯刑法第185條之3第1項第1款之公共危險
    罪嫌。被告前開2次犯行，犯意各別，行為互殊，請予分論
    併罰。又被告前有如犯罪事實欄所載之論罪科刑及執行情形
    ，有本署刑案資料查註紀錄表附卷可憑，其於徒刑執行完畢
    5年內，故意再犯本件有期徒刑以上之罪，為累犯，請依刑
    法第47條第1項規定加重其刑。
三、依刑事訴訟法第251條第1項提起公訴。
  　此　致
臺灣臺南地方法院
中　　華　　民　　國　 111　　年　　7 　　月　　12　　日
　　　　　　　　　　　　　    檢察官  王鈺玟
本件證明與原本無異
中　　華　　民　　國　 111　　年　　7 　　月　　19　　日
                              書記官  李姵穎